【裁判字號】    95,中簡上,55
【裁判日期】    950428
【裁判案由】    竊盜
【裁判全文】
臺灣臺中地方法院刑事判決            95年度中簡上字第55號
上  訴  人  臺灣臺中地方法院檢察署檢察官
被      告  子○○
上上訴人因被告違反電信法等案件，不服本院臺中簡易庭九十四
年度中簡字第二八三六號中華民國九十四年十一月十日第一審簡
易判決（聲請案號：臺灣臺中地方法院檢察署九十四年度偵緝字
第一一０九號，併辦案號：九十三年度偵字第一三五六七號、第
一四四二八號），提起上訴及移送併辦（九十四年度偵字第一八
九二七號、九十五年度偵字第三六二五號），本院管轄之合議庭
逕為第一審判決如下：
    主  文
原判決撤銷。
子○○連續意圖為自己不法之利益，以無線方式，盜用他人電信
設備通信，處有期徒刑捌月。
    事  實
一、子○○前曾於民國九十年間因竊盜案件，經法院判處拘役五
    十日，得易科罰金確定，於九十年十一月二日執行完畢於翌
    日出獄（未構成累犯）。詎仍不知悔改，復基於意圖為自己
    不法所有之概括犯意，先後於如附表所示犯罪時間、地點，
    徒手竊取如附表所示被害人之財物。並於行竊如附表編號一
    六辛○○所有0000000000號手機（含ＳＩＭ卡）
    後，遂基於意圖為自己不法利益之概括犯意，先後於九十四
    年四月二十一日十六時五十二分及同日十八時零四分許，連
    續以無線方式利用該行竊得手之手機撥打00000000
    00號色情電話二次，而盜用辛○○所持有行動電話ＳＩＭ
    卡之電信設備與他人通話，供自己免費使用二次，盜用電話
    費用合計為新臺幣（下同）五百九十五元，藉此取得免付電
    話費用之財產上不法利益，使原使用人辛○○之電信費用虛
    增。因子○○於竊取如附表編號三之財物時，騎乘其所有車
    牌號碼ＳＱ７－７６７號輕型機車離去，經丁○○記下車號
    而循線查獲；又子○○於如附表編號三所示之案件偵查中，
    經傳、拘未到而遭通緝，嗣於九十四年七月十四日通緝到案
    時，自行陸續供出如附表編號一、二及四至十五所示之竊盜
    行為。如附表編號一六之竊盜及違反電信法犯行，則經辛○○察覺其遭竊之上開行動電話遭盜撥，始報警循線；又子○○於九十五年一月二十四日十五時十五分許甫行竊如附表編
    號一七壬○○所有財物得手後，經壬○○查覺有異，一再質
    問後子○○始坦承行竊，並將竊得財物悉數歸還。
二、案經臺中市警察局第二分局報請臺灣臺中地方法院檢察署檢
    察官聲請以簡易判決處刑及移送併辦，暨彰化縣警察局鹿港
    分局報請該署檢察官移送併案審理。
    理  由
一、訊據被告子○○坦承上開犯罪事實不諱，核與被害人甲○○
    、午○○、丁○○、寅○○、卯○○、乙○○、巳○○、丙○○、丑○○、辰○○、庚○○、癸○○、戊○○、己○○
    、吳家蟬、壬○○及告訴人辛○○等人於警、偵訊時指訴情
    節相符，復有案發現場照片、受理刑事案件報案三聯單、行
    動電話被盜用申報書、未出帳通話明細、失竊同型之行動電
    話照片、車籍作業系統─查詢認可資料（車牌號碼ＳＱ七─
    七六七號）及贓物認領保管單等件附卷可稽，足見被告自白
    與事實相符。本件事證業臻明確，被告犯行至堪認定。
二、核被告所為，係違反電信法第五十六條第一項之意圖為自己
    不法之利益，以無線方式，盜用他人電信設備通信罪，及刑
    法第三百二十條第一項之竊盜罪。被告先後二次違反電信法
    及多次竊盜犯行，均時間緊接，手段相同，所犯基本構成要
    件復相同，顯均係基於概括犯意反覆為之，均為連續犯，均
    依刑法第五十六條規定各論以一罪，並均各依法加重其刑。
    至其所犯前開二罪，具有方法與結果之牽連關係，為牽連犯
    ，依刑法第五十五條規定，從一重之違反電信法規定處斷。
    檢察官於原審審理時以九十三年度偵字第一三五六七號、第
    一四四二八號案件移送併辦，暨於本院審理時以九十四年度
    偵字第一八九二七號、九十五年度偵字第三六二五號移送併
    案部分之事實，與已經聲請簡易判決處刑部分具有連續犯及
    牽連犯之裁判上一罪關係，自為起訴效力所及，而為本院所
    得併予審究者，並經本院一併斟酌，合予敘明。原審以被告
    事證明確而予論罪科刑，固非無見，惟原審對於前開檢察官
    於本院審理時移送併案部分之具有裁判上一罪關係之犯罪事
    實，未及審酌，有所未洽，上訴人執此理由聲明上訴，核無
    不合，自應由本院將原判決撤銷，另為適當之判決。爰審酌
    被告前已有竊盜犯行，此觀臺灣高等法院被告前案紀錄表一
    紙附卷可稽，其年輕身體無恙，竟不知憑正當管道賺錢資以
    謀生，反多次行竊他人財物，欲謀不勞而獲，僥倖之心甚為
    顯然，惟考以其犯罪情節尚稱平和，未施以暴力，於遭警查
    獲其如附表編號三犯行後，並主動供出如附表編號一、二及
    四至十五所示之竊盜行為，犯後均能直承犯行無誤，態度良
    好，頗有悔意等一切情狀，量處如主文所示之刑。
三、按檢察官聲請以簡易判決處刑之案件，經法院認為有第四百
    五十一條之一第四項但書之情形者，應適用通常訴訟程序審
    判之，刑事訴訟法第四百五十二條定有明文；且對於簡易判
    決之上訴，準用刑訴法第三編第一章及第二章之規定，管轄
    第二審之地方法院合議庭受理簡易判決上訴案件，應依通常
    程序審理。其認案件有刑訴法第四百五十二條之情形者，應
    撤銷原判決，逕依通常程序為第一審判決，法院辦理刑事訴
    訟簡易程序案件應行注意事項第十四項亦有規定。查於本案
    審判中並發現被告尚有其他具裁判上一罪即於本院審理時檢
    察官移送併案部分之犯罪事實，顯然法院認定之犯罪事實與
    檢察官據以求處罪刑之事實不符，而有刑事訴訟法第四百五
    十一條之一第四項但書第二款前段之情形，依前揭法律規定
    ，原審乃屬誤用簡易處刑程序，應由本院合議庭逕依通常程
    序審理後，而為第一審之判決，檢察官或被告如不服本判決
    ，仍得於法定上訴期間內，向管轄之第二審法院提起上訴，
    附此敘明。
據上論斷，應依刑事訴訟法第四百五十五條之一第一項、第三項
、第四百五十二條、第四百五十一條之一第四項但書第二款前段
、第三百六十九條第一項前段、第三百六十四條、第二百九十九
條第一項前段，電信法第五十六條第一項，刑法第十一條前段、
第五十六條、第三百二十條第一項、第五十五條，罰金罰鍰提高
標準條例第一條前段，判決如主文。
中    華    民    國    95    年    4     月    28    日
                  刑事第三庭    審判長法  官  張靜琪
                                      法  官  吳進發
                                      法  官  賴妙雲
上正本證明與原本無異。
如不服本判決，應於送達後十日內向本院提出上訴狀（須附繕
本），上訴於台灣高等法院台中分院。
                                      書記官  孫曉鳳
中    華    民    國    95    年    5     月    2     日
附錄論罪科刑法條
電信法第五十六條第一項
第 56 條    意圖為自己或第三人不法之利益，以有線、無線或
            其他電磁方式，盜接或盜用他人電信設備通信者，
            處五年以下有期徒刑，得併科新台幣一百五十萬元
            以下罰金。
            意圖供自己或第三人盜接或盜用他人電信設備通信
            ，而製造、變造或輸入電信器材者，處一年以上七
            年以下有期徒刑，得併科新台幣三百萬元以下罰金
            。
            意圖供第三人盜接或盜用他人電信設備通信，而販
            賣、轉讓、出租或出借電信器材者，亦同。
            意圖供自己或第三人犯罪之用而持有前項之電信器
            材者，處三年以下有期徒刑，得併科新台幣五十萬
            元以下罰金。
            第一項及第二項之未遂犯罰之。
刑法第三百二十條第一項
第  320 條  (普通竊盜罪、竊佔罪)
            意圖為自己或第三人不法之所有，而竊取他人之動
            產者，為竊盜罪，處五年以下有期徒刑、拘役或五
            百元以下罰金。
            意圖為自己或第三人不法之利益，而竊佔他人之不
            動產者，依前項之規定處斷。
            前二項之未遂犯罰之。
附表：
┌──┬────┬────┬───┬─────┐
│編號│犯罪時間│犯罪地點│被害人│竊盜之財物│
├──┼────┼────┼───┼─────┤
│ 1  │九十三年│臺中市北│甲○○│夏普牌行動│
│    │五月下旬│區太原北│      │電話一支，│
│    │某日    │路二○六│      │價值約新臺│
│    │        │號某麵店│      │幣（下同）│
│    │        │        │      │三千元。  │
├──┼────┼────┼───┼─────┤
│ 2  │九十三年│臺中市北│午○○│皮包一只（│
│    │六月二十│區太原北│      │內有身分證│
│    │一日上午│路二○八│      │、健保卡、│
│    │十時五十│號「茶罐│      │駕照、信用│
│    │分許    │子茶店」│      │卡各一張、│
│    │        │內      │      │現金八千元│
│    │        │        │      │）、國際牌│
│    │        │        │      │行動電話一│
│    │        │        │      │支。      │
├──┼────┼────┼───┼─────┤
│ 3  │九十三年│臺中市北│丁○○│鐵盒一只（│
│    │九月八日│屯區陜西│      │內有皮包、│
│    │下午三時│路七一號│      │皮夾各一只│
│    │二十分許│某小吃店│      │），提款卡│
│    │        │之地下室│      │、健保卡各│
│    │        │（侵入住│      │一張，現金│
│    │        │宅部分未│      │六千五百元│
│    │        │據告訴）│      │。        │
├──┼────┼────┼───┼─────┤
│ 4  │九十四年│臺中市北│寅○○│三星牌手機│
│    │二月中旬│區○○街│      │一支，價值│
│    │某日    │一五六號│      │約三千元。│
│    │        │「唐山茶│      │          │
│    │        │房」內  │      │          │
├──┼────┼────┼───┼─────┤
│ 5  │九十四年│臺中市西│卯○○│皮包一只（│
│    │二月十六│區○○街│      │內有證件、│
│    │日下午六│三八二號│      │現金三千元│
│    │時許    │「楓語茶│      │）、易利信│
│    │        │行」內  │      │牌手機一支│
│    │        │        │      │（價值約一│
│    │        │        │      │千元）、PD│
│    │        │        │      │A一臺（價 │
│    │        │        │      │值約二萬元│
│    │        │        │      │）。      │
├──┼────┼────┼───┼─────┤
│ 6  │九十四年│臺中縣大│乙○○│皮包一只（│
│    │三月四日│里市國光│      │內有證件、│
│    │上午某時│路三八○│      │現金四千元│
│    │        │號某早餐│      │）。      │
│    │        │店內    │      │          │
├──┼────┼────┼───┼─────┤
│ 7  │九十四年│臺中市北│巳○○│皮包一只（│
│    │三月初某│區○○街│      │內有證件、│
│    │日      │二二九號│      │現金五百元│
│    │        │「竹荷園│      │）。      │
│    │        │泡沫紅茶│      │          │
│    │        │店」內  │      │          │
│    │        │        │      │          │
│    │        │        │      │          │
│    │        │        │      │          │
├──┼────┼────┼───┼─────┤
│ 8  │九十四年│臺中縣大│丙○○│皮包一只（│
│    │三月九日│里市永隆│      │內有存摺一│
│    │下午二時│路四五五│      │本、證件一│
│    │許      │之六號「│      │張、現金一│
│    │        │滿福園麵│      │千元）、諾│
│    │        │家」店內│      │基亞牌手機│
│    │        │        │      │一支（價值│
│    │        │        │      │約二千元）│
│    │        │        │      │。        │
├──┼────┼────┼───┼─────┤
│ 9  │九十四年│臺中市北│丑○○│皮包一只（│
│    │三月中旬│區○○路│      │內有證件、│
│    │某日晚間│與梅亭街│      │現金六千元│
│    │某時    │口「親親│      │）、諾基亞│
│    │        │戲院」內│      │牌手機一支│
│    │        │二樓    │      │（價值約七│
│    │        │        │      │千元）。  │
├──┼────┼────┼───┼─────┤
│ 10 │九十四年│臺中縣烏│辰○○│夏普牌手機│
│    │三月間某│日鄉溪南│      │一支（價值│
│    │日      │路一段七│      │約一萬元）│
│    │        │六六號某│      │。        │
│    │        │麵店內  │      │          │
├──┼────┼────┼───┼─────┤
│ 11 │九十四年│臺中市北│庚○○│皮夾一只（│
│    │四月十一│區○○路│      │內有身分證│
│    │日下午五│三七三號│      │、駕照各一│
│    │時許    │「彩色屋│      │張、信用卡│
│    │        │簡餐店」│      │七張、提款│
│    │        │內      │      │卡三、四張│
│    │        │        │      │、現金三、│
│    │        │        │      │四千元、美│
│    │        │        │      │金一百元）│
│    │        │        │      │。        │
├──┼────┼────┼───┼─────┤
│ 12 │九十四年│臺中縣大│癸○○│皮夾一只（│
│    │四月二十│里市益民│      │內有身分證│
│    │二日上午│路一段五│      │、駕照、行│
│    │十時許  │百號「茶│      │照、健保卡│
│    │        │窯複合式│      │各一張、現│
│    │        │餐飲」  │      │金二百元）│
│    │        │        │      │。        │
├──┼────┼────┼───┼─────┤
│ 13 │九十四年│臺中市北│戊○○│現金三千  │
│    │五月十八│屯區北屯│      │五百元。  │
│    │日下午四│路二六三│      │          │
│    │時三十分│號「李茂│      │          │
│    │起至下午│盛婦產科│      │          │
│    │五時止之│診所」  │      │          │
│    │某時    │        │      │          │
├──┼────┼────┼───┼─────┤
│ 14 │九十四年│臺中市北│己○○│菲利普牌手│
│    │五月十八│屯區北屯│      │機、BENQ牌│
│    │日下午四│路二六三│      │手機各一支│
│    │時三十分│號「李茂│      │。        │
│    │至下午五│盛婦產科│      │          │
│    │時止之某│診所」  │      │          │
│    │時      │        │      │          │
├──┼────┼────┼───┼─────┤
│ 15 │九十四年│臺中市北│吳家蟬│皮夾一只（│
│    │六月三十│屯區文心│      │內有身分證│
│    │日下午三│路四段七│      │、汽車駕照│
│    │時五十九│三三號「│      │、機車駕照│
│    │分許    │魔豆咖啡│      │、行車執照│
│    │        │店」    │      │、信用卡、│
│    │        │        │      │提款卡各一│
│    │        │        │      │張、現金三│
│    │        │        │      │千二百元）│
│    │        │        │      │、易利信牌│
│    │        │        │      │手機一支。│
├──┼────┼────┼───┼─────┤
│ 16 │九十四年│臺中市北│辛○○│紅色皮夾（│
│    │四月二十│屯區北平│      │內有汽車駕│
│    │一日下午│路四段八│      │照、行照、│
│    │四時許  │九之二五│      │身分證、健│
│    │        │號一樓「│      │保卡、信用│
│    │        │青木喫茶│      │卡三張、提│
│    │        │店」    │      │款卡一張、│
│    │        │        │      │現金三萬六│
│    │        │        │      │千元）、Ｋ│
│    │        │        │      │ＰＴ牌手機│
│    │        │        │      │）、易利信│
│    │        │        │      │一支（價值│
│    │        │        │      │約五千元）│
│    │        │        │      │。        │
├──┼────┼────┼───┼─────┤
│ 17 │九十五年│臺中市北│壬○○│皮夾一個（│
│    │一月二十│區五常里│      │內有一萬四│
│    │四日下午│學士路五│      │千七百零四│
│    │三時十五│五號「友│      │元、信用卡│
│    │分許    │緣古早味│      │三張）    │
│    │        │」      │      │          │
└──┴────┴────┴───┴─────┘


司法院資訊處製作；財團法人民間司法改革基金會備份。
